# 存货跌价问题

提问人：691071920 时间：2022-11-01 16:01:06
问题 1 ：产成品存货跌价测试，按照准则有合同价用合同价，没合同价用市场价，如果是年报审计，当没有合同价时，这个市场价是选取 12 月的平均价还是次年初的平均价，如果是次年初的平均价选取次年 1 月平均价可行？
问题 2 ：原材料存货跌价测试时准则说，材料可变现净值=产品估计售价-至完工估计将要发生的成本-销售费用和税金，这里我有疑问，在实际审计时其实估计至完工时估计将要发生的成本是特别难的，因为一个产品的构造非常复杂，可能有几十种几百种原材料，仅计算各自的材料成本都很难，可不可以按产品售价扣除毛利作为至完工时将要发生的成本，或者有没有更好的方式

回答人：chenyiwei
1 、理论上要根据存货的周转情况，测算从期末存货转换为销售成本所需的大致时间，再按照期末市场价格和对未来价格走势的预测，合理估计未来预计出售时点的预计价格。但该种理论做法实务中很可能不可行。一般情况下，除非有证据表明期后价格已由于期后新出现（在资产负债表日尚不存在且无法合理预见）的因素影响发生了重大波动，一般可以以下年初若干月的平均售价为基础测算；不能获取下年初若干月的平均售价的，则使用 12 月的最近销售价格。
2 、需根据生产过程具体分析，没有可适用于所有企业的通用方式。